臺灣高等法院臺南分院刑事判決　　　96年度交上訴字第1213號
上　訴　人
即　被　告　甲○○
上列上訴人因公共危險案件，不服臺灣臺南地方法院96年度交訴
字第138號中華民國96年10月11日第一審判決（起訴案號：臺灣
臺南地方法院檢察署96年度偵字第10612號），提起上訴，本院
判決如下：
    主  文
上訴駁回。
    事  實
一、甲○○前因違反麻醉藥品管理條例案件，經臺灣臺南地方法
    院判處有期徒刑五年八月確定，於民國九十五年二月二十二
    日縮刑執行完畢，仍不知悔改，於九十六年五月七日上午九
    時許，騎乘車號ＶＩＧ─八二三號輕型機車，沿台南市○○
    路由南往北方向行駛，途經金華路三段與運河南街交岔路口
    時，因精神不濟不慎擦撞對向由乙○○所騎乘之車號ＲＶ三
    —一五五號輕型機車，致機車倒地，使乙○○受有牙齒斷裂
    、上唇撕裂傷、左手腕擦傷之傷害（過失傷害部分，未據告
    訴），詎甲○○肇事後竟未察看傷者並採取救護措施，反而
    逕自騎車逃離現場返家躲藏，嗣經警依路人所記下之車牌號
    碼而循線查獲。
二、案經台南市警察局第二分局報請臺灣臺南地方法院檢察署檢
    察官偵查起訴。
    理  由
一、訊據被告甲○○固不否認曾於上開時、地騎乘機車，因精神
    不濟不慎擦撞對向由乙○○所騎乘之輕型機車，致機車倒地
    ，使乙○○受有牙齒斷裂、上唇撕裂傷、左手腕擦傷等傷害
    之事實，惟矢口否認有何肇事逃逸之犯行，辯稱伊當時因服
    用安眠藥後意識不清，不知道曾發生車禍，警方循線查獲伊
    時，伊才知道事發經過云云。
二、經查，被告甲○○如何於上揭時、地騎乘機車，因精神不濟
    不慎擦撞對向由乙○○所騎乘之輕型機車，致機車倒地，使
    乙○○受有牙齒斷裂、上唇撕裂傷、左手腕擦傷等傷害之事
    實，業據被告於原審審理時坦承不諱，核與被害人乙○○證
    訴之被害情節相符。此外，並有卷附道路交通事故現場圖、
    道路交通事故調查報告表（一）（二）、訪查紀錄、郭綜合
    醫院診斷證明書各一紙、現場蒐證照片三十二幀可資佐證。
    參以卷附照片顯示，被害人乙○○所騎乘之機車橫倒在道路
    中央人行穿越道上，地上並留有血跡，被告所騎乘之機車腳
    踏板塑膠外殼嚴重破損，研判撞擊力道不輕。再者，被告於
    本院審理時自承自己曾昏倒在現場，身上也有傷，衡情豈有
    對於發生車禍之事渾然不知之理？足證被告上開所辯，無非
    係事後卸責之詞，不足憑採。本件事證明確，被告犯行可堪
    認定。
三、核被告所為，係犯刑法第一百八十五條之四之駕駛動力交通
    工具肇事，致人傷而逃逸罪。被告有事實欄所載科刑及執行
    紀錄，有臺灣高等法院被告前案紀錄表在卷可稽，其於執行
    完畢後，五年以內故意再犯本件有期徒刑以上之罪，為累犯
    ，應依法加重其刑。
四、原審以被告甲○○駕駛動力交通工具肇事，致人傷而逃逸犯
    行，罪證明確，因予適用刑法第一百八十五條之四、第四十
    七條之規定，並審酌本件交通事故係因被告過失所致，肇事
    後復未協助救護、旋即逃逸，罔顧他人生命、身體，惟已與
    被害人達成民事和解賠償二萬元及犯罪後於原審坦承犯行顯
    有悔悟等一切情狀，量處有期徒刑七月。
五、本院經核原判決認事用法，均無違誤，量刑亦稱妥適。被告
    上訴意旨略以：伊因當時服用安眠藥後意識不清，不知道曾
    發生車禍，並非故意肇事逃逸，事後也與被害人和解賠償，
    請求從輕量刑云云。經查，被告所辯車禍發生當時因意識不
    清，不知發生車禍云云，有違經驗法則，不足採信，已如前
    述。至其與被害人達成民事和解，雖與其罪名之成立不生影
    響，屬犯後態度之問題，已經原審於量刑時列入考量，本院
    認原審之量刑，並無過重。從而，被告上訴為無理由，應予
    駁回。
據上論結，應依刑事訴訟法第三百六十八條，判決如主文。
本案經檢察官劉得鉦到庭執行職務。
中　　華　　民　　國　　96　　年　　12　　月　　11　　日
                  刑事第六庭  審判長法　官  蔡崇義
                                    法　官  杭起鶴
                                    法　官  曾文欣
以上正本證明與原本無異。
如不服本判決，應於收受本判決後十日內向本院提出上訴書狀。
其未敘述上訴理由者並得於提起上訴後十日內向本院補提理由書
狀（均須按他造當事人之人數附繕本）「切勿逕送上級法院」。
　　　　　　　　　　　　　　　　　　書記官  李育儒
中　　華　　民　　國　　96　　年　　12　　月　　12　　日
附錄本件論罪科刑依據之法條：
中華民國刑法第185條之4（肇事遺棄罪）
駕駛動力交通工具肇事，致人死傷而逃逸者，處6月以上5年以下
有期徒刑。
